【裁判字號】    99,審訴,185
【裁判日期】    990312
【裁判案由】    毒品危害防制條例
【裁判全文】
臺灣桃園地方法院刑事判決            98年度審訴字第2990號
公  訴  人  臺灣桃園地方法院檢察署檢察官
被      告  甲○○
上列被告因違反毒品危害防制條例案件，經檢察官提起公訴（98
年度毒偵字第4142、5400號），被告於本院準備程序進行中，就
被訴事實為有罪之陳述，經本院告知簡式審判程序意旨，並聽取
公訴人及被告之意見後，本院合議庭裁定改依簡式審判程序審理
，茲判決如下：
    主    文
甲○○施用第一級毒品，累犯，處有期徒刑壹年，扣案之第一級
毒品海洛因壹包含袋（驗餘毛重零點貳柒玖公克）沒收銷燬之，
注射針筒壹支沒收；又施用第二級毒品，累犯，處有期徒刑陸月
；又施用第一級毒品，累犯，處有期徒刑壹年，扣案之第一級毒
品海洛因壹包含袋（驗餘毛重零點肆壹公克）沒收銷燬之，注射
針筒壹支沒收；應執行有期徒刑貳年月，扣案之第一級毒品海
洛因貳包含袋（驗餘合計毛重零點陸捌玖公克）均沒收銷燬之，
注射針筒貳支均沒收。
    事實及理由
一、犯罪事實：緣甲○○前於民國87年間因施用第二級毒品案件
    ，經本院裁定送觀察、勒戒後，因認無繼續施用毒品之傾向
    ，於87年10月9 日執行完畢釋放出所，並經臺灣桃園地方法
    院檢察署檢察官以87年度偵字第14282 號為不起訴處分確定
    （其另於86年及87年間所犯施用毒品二案件，亦為上開觀察
    、勒戒效力所及，而經臺灣高等法院以90年度上訴緝字第10
    號及本院87年度易字第1164號判決免刑確定）；於前開觀察
    、勒戒執行完畢釋放後5 年內，於88年間又因施用連續第二
    級毒品案件，經本院以88年度毒聲字第1147號裁定送觀察、
    勒戒後，因認有繼續施用毒品之傾向，經本院以88年度毒聲
    字第1742號裁定令入戒治處所施以強制戒治，嗣經本院以88
    年度毒聲字第4287號裁定停止戒治併付保護管束，復經本院
    以89年度毒聲字第127 號裁定撤銷停止戒治，於90年4 月10
    日強治戒治期滿執行完畢。另於94年間因連續施用第一、二
    級毒品案件，經本院以94年度訴字第1373號判決分別判處有
    期徒刑1 年、8 月，應執行有期徒刑1 年6 月確定，嗣經臺
    灣臺東地方法院（下稱臺東地院）以96年度聲減字第365 號
    裁定分別減刑為有期徒刑6 月、4 月，應執行有期徒刑9 月
    確定；再於95年間因連續施用第一級毒品案件，經臺東地院
    以95年度訴字第257 號判決判處有期徒刑1 年2 月確定，亦
    經臺東地院以上開96年度聲減字第365 號裁定減刑為有期徒
    刑7 月確定，並與上開應執行刑有期徒刑9 月接續執行，於
    96年12月21日假釋併付保護管束出監，迄97年1 月10日保護
    管束期滿，假釋未經撤銷，未執行之刑，以已執行論（於本
    案構成累犯）。詎其仍不知悔改，復分別基於施用第一、二
    級毒品之犯意，於98年8 月11日19時許，在古永東位於桃園
    縣新屋鄉石磊村水流41之2 號之住處內，施用第一級毒品海
    洛因1 次；於98年8 月11日為警採尿時起回溯96小時內之某
    時，在臺灣某不詳處所，施用第二級毒品甲基安非他命1 次
    。嗣於98年8 月11日20時30分許，在桃園縣新屋鄉石磊村水
    流41之2 號為警查獲，並扣得第一級毒品海洛因1 包（驗前
    毛重0.29公克，因鑑驗使用費失0.011 公克，驗餘毛重0.27
    9 公克，含與毒品無法析離之包裝袋1 個）及其所有供施用
    第一級毒品所用之注射針筒1 支（內已無毒品殘留）。另基
    於施用第一級毒品之犯意，於98年10月31日18時許，在其位
    於桃園縣新屋鄉○○村○○○路○ 段352 巷34號之住處內，
    施用第一級毒品海洛因1 次。嗣於98年11月1 日凌晨3 時許
    ，在桃園縣新屋鄉下埔村2 鄰15號旁為警查獲，並扣得第一
    級毒品海洛因1 包（驗前毛重0.42公克，因鑑驗使用費失0.
    01公克，驗餘毛重0.41公克，含與毒品無法析離之包裝袋1
    個）及其所有供施用第一級毒品所用之注射針筒1 支（內已
    無毒品殘留）。
二、證據名稱：
  (一)被告甲○○於本院審理時之自白。
  (二)桃園縣政府警察局楊梅分局被採尿人尿液暨毒品真實姓名與
    編號對照表及台灣檢驗科技股份有限公司濫用藥物檢驗報告
    （尿液部分）各2 份。
  (三)桃園縣政府警察局楊梅分局新屋分駐所搜索扣押筆錄、桃園
    縣政府警察局楊梅分局永安派出所搜索扣押筆錄各1 份、扣
    押物品目錄表共2 份、扣案之第一級毒品海洛因2 包（驗前
    合計毛重0.71公克，驗餘合計毛重0.689 公克，含與毒品無
    法析離之包裝袋2 個）、注射針筒2 支及台灣檢驗科技股份
    有限公司濫用藥物檢驗報告（海洛因部分）各2 份。
  (四)臺灣高等法院被告前案紀錄表1 份。
三、應適用之法條：刑事訴訟法第299 條第1 項前段、第273 條
    之1 第1 項、第310 條之2 、第454 條第1 項，毒品危害防
    制條例第10條第1 項、第2 項、第18條第1 項前段，刑法第
    11條、第47條第1 項、第38條第1 項第2 款、第51條第5 款
    。
四、如不服本判決，得自收受送達之翌日起10日內向本院提出上
    訴狀（應附繕本），其未敘述上訴理由者，應於上訴期間屆
    滿後20日內補提理由書狀於本院，上訴於臺灣高等法院。
本案經檢察官丁俊成到庭執行職務。
中    華    民    國      99    年    3    月    12   日
                  臺灣桃園地方法院刑事庭
                                  法  官  林靜梅
以上正本證明與原本無異。
如不服本判決應於收受判決後10日內向本院提出上訴書狀，並應
敘述具體理由。其未敘述上訴理由者，應於上訴期間屆滿後20日
內向本院補提理由書( 均須按他造當事人之人數附繕本) 「切勿
逕送上級法院」。
                                  書記官  施春祝
中    華    民    國      99    年    3    月    12   日
附錄本案論罪科刑依據之法條：
毒品危害防制條例第10條
施用第一級毒品者，處 6 月以上 5 年以下有期徒刑。
施用第二級毒品者，處 3 年以下有期徒刑。

司法院資訊處製作；財團法人民間司法改革基金會備份。
